【裁判字號】    97,聲再,38
【裁判日期】    971017
【裁判案由】    聲請再審
【裁判全文】
臺灣臺北地方法院刑事裁定              97年度聲再字第38號
聲  請  人
即受判決人  甲○○
上列聲請人即受判決人因妨害家庭案件，對於中華民國97年9月8
日本院97年度簡上字第262 號確定判決，聲請再審，本院裁定如
下：
    主  文
再審之聲請駁回。
    理  由
一、聲請再審意旨詳如聲請再審狀所載（如附件）。
二、按不得上訴於第三審法院之案件，其經第二審確定之有罪判
    決，如就足生影響於判決之重要證據漏未審酌者，亦得為受
    判決人之利益，聲請再審，刑事訴訟法第 421條定有明文。
    再按本條所謂漏未審酌之證據，係指該證據在前審審判當時
    已有發見，而為調查注意所不及者。即指第二審判決前已發
    現而提出之證據，未予審酌而言，苟被捨棄之證據，已於理
    由內敘明其捨棄之理由者，即非漏未審酌。又所謂「重要證
    據」，必須該證據已足認定受判決人應受無罪、或免訴、或
    輕於原審所認定之罪名方可，如不足以推翻原審所認定罪刑
    之證據，即非足生影響於原判決之重要證據。另按法院認為
    無再審理由者，應以裁定駁回之，同法第434條第1項亦規定
    甚明。
三、經查：聲請人因本件妨害家庭案件，經本院於97年5 月29日
    97年度簡字第2004號判決，不服提起上訴，經本院第二審合
    議，於97年9 月8日以97年度簡上字第262號判決，判處應執
    行有期徒刑5 月確定，業經本院調閱上開刑事卷宗，核閱無
    誤。而本件聲請人聲請再審所提出之主要事證，係以聲請人
    於上訴聲明中，載明原告陳俊彰已「宥恕」其配偶周岑紅之
    相關事證，且聲請人所提供之證據亦明確顯示出原告宥恕之
    行為，告訴人陳稱於96年8月6日知悉聲請人與其配偶通姦，
    而於同年8月8日、8月16日、10月5日，於其部落格發表對其
    配偶的愛意等語，顯見告訴人已有宥恕之表示；再者，聲請
    人從未主動邀約告訴人之配偶，皆是由其主動邀約聲請人；
    末再以告訴人之配偶婚後仍有與其他男性有情感之往來等情
    ，認原判決顯然漏未審酌有利於聲請人之事證，足生影響於
    原判決。惟查，聲請人所提出之部落格文章，用以證明告訴
    人有「宥恕」之情，係原確定判決（即本院97年度簡上字第
    262 號判決）審理當時即已存在於卷內，並經原審法院調查
    斟酌後，認告訴人雖在96年8 月6日知情，而於97年1月29日
    始提出告訴，乃係基於未免影響懷孕中之周岑紅及胎兒，因
    而隱忍不發，非可代表係「宥恕」之表現（見原判決第2 頁
    理由第二點第4-7行、第3 頁第21-24行）。聲請人所列之證
    據，原審既已審酌，並在該確定判決詳予敘明理由，自無聲
    請人所指陳，本院前開第二審確定判決有何足生影響判決之
    重要證據漏未審酌之情事。另聲請人所述之第二、三點，與
    聲請人主張再審之理由重要證據漏未審酌無涉，僅係單純事
    實之推論，亦不足作為有利於被告之認定。揆諸前揭說明，
    本件再審之聲請為無理由，自應予以駁回。
四、依刑事訴訟法第434條第1項，裁定如主文。
中    華    民    國    97    年    10    月    17    日
                  刑事第四庭    審判長法  官  郭惠玲
                                      法  官  李桂英
                                      法  官  呂政燁
以上正本證明與原本無異。
如不服本裁定，應於裁定送達後5日內向本院提出抗告狀。
                                      書記官  呂欣穎
中    華    民    國    97    年    10    月    17    日


司法院資訊處製作；財團法人民間司法改革基金會備份。
